【裁判字號】    98,易,298
【裁判日期】    990304
【裁判案由】    竊盜
【裁判全文】
臺灣花蓮地方法院刑事判決               98年度易字第298號
公  訴  人  臺灣花蓮地方法院檢察署檢察官
被      告  甲○○
上列被告因竊盜案件，經檢察官提起公訴（98年度偵緝字第54號
），本院判決如下：
    主  文
甲○○共同犯攜帶兇器竊盜罪，累犯，處有期徒刑捌月。
    事  實
一、甲○○前因公共危險案件，經本院於民國95年1 月12日以94
    年度花簡字第193號判處有期徒刑4月確定，嗣於95年7月6日
    易科罰金執行完畢。其與丁○○（另經本院判決有罪確定）
    共同基於意圖為自己不法所有之犯意聯絡，於97年6月9日凌
    晨2、3時許，由甲○○駕駛丁○○所有而無車牌之自小貨車
    搭載丁○○，至花蓮縣吉安鄉○○路○段673號益鉅砂石場後
    方空地，趁乙○○所有之怪手無人看管且鑰匙疏未取下之際
    ，由丁○○持其所有客觀上足以對人之生命、身體造成危險
    之兇器即扳手1支（未扣案），拆卸上開怪手之左邊履帶1條
    及斗輪1 個，並搬運至前揭自小貨車，兩人隨即載運至莊順
    德所經營之金燦興資源回收場，再由丁○○下車將履帶及斗
    輪變賣獲得新臺幣（下同）6,080元，甲○○從中朋分2,000
    元，後均花用殆盡。嗣經乙○○報案，經警循線查悉上情。
二、案經乙○○訴由花蓮縣警察局吉安分局報告臺灣花蓮地方法
    院檢察署檢察官偵查起訴。
    理  由
壹、證據能力
    按被告以外之人於審判外之陳述，雖不符前4 條（即刑事訴
    訟法第159 條之1至之4）之規定，而經當事人於審判程序同
    意作為證據，法院審酌該言詞陳述或書面陳述作成時之情況
    ，認為適當者，亦得為證據。當事人、代理人或辯護人於法
    院調查證據時，知有第159條第1項不得為證據之情形，而未
    於言詞辯論終結前聲明異議者，視為有前項之同意，刑事訴
    訟法第159條之5定有明文。經查，檢察官及被告甲○○於本
    院言詞辯論終結前，就本判決所引用下列各項屬於審判外陳
    述之證據，知有第159條第1項不得為證據之情形，均未聲明
    異議，且表示不爭執，經本院審酌該證據作成情況均無不適
    當之情形，是依上開規定，認得作為本案證據。
貳、實體部分
一、訊據被告雖坦承於97年6月9日凌晨2、3時許駕駛前述自小貨
    車搭載丁○○，至益鉅砂石場後方空地，由丁○○持扳手 1
    支拆卸上開怪手之左邊履帶及斗輪，兩人並載運至金燦興資
    源回收場變賣獲得6,080元，其從中朋分2,000元等情，惟矢
    口否認有何加重竊盜之犯行，並辯稱：丁○○告訴我怪手是
    他老闆的，他老闆交代要拆除，丁○○希望我幫忙，我的同
    居人丙○○也知道這件事云云。經查：
(一)上開犯罪事實，業據告訴人乙○○於警詢時指訴歷歷，並經
    證人即共同正犯丁○○於偵訊時及審理中、證人莊順德於警
    詢時證述明確，另有扣押物品目錄表、贓物認領保管單、資
    源回收切結書、現場圖各乙紙及照片10張在卷可稽。
(二)證人丁○○於98年6 月23日偵訊時結證稱：被告與我去拆卸
    履帶及斗輪時，他知悉是竊盜行為，因為我們事先即共謀行
    竊，由被告負責開車載運，並一起去賣掉贓物，所得再平分
    ，我從沒有向被告說過拆卸怪手有經過老闆同意這種話等語
    （見偵查B卷第33至34頁）。證人丁○○復於99年2月11日審
    理中具結證述：案發前我開車去撿木材，看到怪手擋住去路
    ，因為上面有鑰匙，我就將怪手發動往前移動，結果左邊履
    帶突然斷掉，就想說拿去變賣，所以我本來就知道那怪手是
    別人的，而且沒有故障，後來我考慮到怪手零件很重，所以
    就找被告一起去，我向被告說有怪手放置在河川附近，想拔
    履帶去變賣，我們有事先討論如何進行，也有說要給他一半
    的錢約2,000 元，為了不被人發現，且我的自小貨車沒有牌
    照，就選擇三更半夜的時間，所以被告知道履帶及斗輪都是
    別人的，且沒有得到別人同意，我於警詢中之所以說是自己
    一個人去，是想把罪扛下來，因為被告有小孩要養，又我和
    被告感情很好，沒有過節，另外被告並不認識乙○○，也不
    知道我的工作內容，而我也不曾幫老闆拆解怪手零件，所以
    不可能向被告說是要幫我老闆搬的等語（見本院卷第86至91
    頁）。證人丙○○於99年2 月11日審理中結證稱：案發前一
    天即97年6月8日晚上，我與丁○○、被告有一起喝酒，喝到
    差不多三更半夜，但沒有到隔天，過程中丁○○沒有提到要
    搬怪手零件的事情，他只說等一下有事要找被告，後來我和
    被告回家睡覺，不久丁○○來找被告，被告還說丁○○怎麼
    那麼煩，他們要出去的時候，被告有進來跟我說有事情出去
    ，但是沒說去哪裡，我以為他們是回去喝酒，並不知道他們
    實際上去哪裡，後來我等了很久，就去丁○○家找，發現沒
    有人在，連自小貨車都不見了，被告也整夜沒回來，還有我
    沒聽說過丁○○老闆叫他把怪手拆掉拿去賣，畢竟那是別人
    的怪手等語（見本院卷第92至93頁）。可知被告與證人丁○○案發前即共謀行竊乙○○所有怪手之履帶及斗輪，並由被
    告負責開車載運，可朋分銷贓所得2,000 元，且證人丁○○
    從未向被告表示拆解怪手有經過老闆同意，證人丙○○亦未
    聽過丁○○說過類似的話，是以被告不僅知悉履帶及斗輪均
    為他人所有，亦知悉拆解行為未經他人同意。抑有進者，被
    告與證人丁○○拆解怪手履帶及斗輪之時間為凌晨2、3時許
    ，且將履帶及斗輪運至資源回收場變賣，被告並從中朋分2,
    000 元等情，均與被告所稱其所為係幫忙丁○○完成老闆交
    代之工作乙事大相逕庭，況被告於99年1月6日本院調查時稱
    ：我不認識丁○○老闆等語（見本院卷第49頁），然於99年
    1 月15日本院準備程序中改稱：我之所以知道乙○○是丁○○的老闆，是因為我認識乙○○，他住在我們家附近等語（
    見本院卷第66頁），前後所述顯然齟齬矛盾。職故，被告辯
    稱丁○○表示怪手是他老闆所有，且他老闆交代拆解，其所
    為係幫忙丁○○云云，不足採信。
(三)綜上所述，被告與證人丁○○共同攜帶扳手1 支，竊取乙○○所有怪手之左邊履帶1條及斗輪1個，進而販賣變現之犯行
    ，洵堪認定，自應依法論科。
二、按刑法第321 條第1項第3款之攜帶兇器竊盜罪，係以行為人
    攜帶兇器竊盜為其加重條件，此所謂兇器，其種類並無限制
    ，凡客觀上足以對人之生命、身體、安全構成威脅，具有危
    險性之兇器均屬之，且祇須行竊時攜帶此種具有危險性之兇
    器為已足，並不以攜帶之初有行兇之意圖為必要（最高法院
    79年台上字第5253號判例意旨參照）。查未扣案之扳手1 支
    為質地堅硬之鈍器，客觀上足以危害他人生命、身體之安全
    ，顯屬兇器。核被告所為，係犯刑法第321 條第1項第3款之
    加重竊盜罪。被告與丁○○就本案犯行，有犯意聯絡、行為
    分擔，均為共同正犯。又被告前曾受如事實欄所載有期徒刑
    之執行，此有臺灣高等法院被告前案紀錄表附卷可考，其於
    有期徒刑執行完畢後5 年以內，故意再犯本件有期徒刑以上
    之罪，為累犯，應加重其刑。爰審酌被告前科累累，素行不
    佳，有臺灣高等法院被告前案紀錄表在卷可稽，竟不知警惕
    ，與證人丁○○共同攜帶扳手 1支竊取他人所有怪手之履帶
    、斗輪，侵害他人財產法益，及犯罪動機、目的、智識程度
    、犯後態度等一切情狀，量處如主文所示之刑。至扳手 1支
    ，證人丁○○雖證述係其所有而供本件犯罪所用之物，然未
    經扣案，卷內亦無證據證明尚存在，為免執行之困難，爰不
    予依刑法第38條第1項第2款之規定宣告沒收之。
據上論斷，應依刑事訴訟法第299條第1項前段，刑法第28條、第
321條第1項第3款、第47條第1項，判決如主文。
本案經檢察官簡淑如到庭執行職務。
中    華    民    國    99    年     3    月     4    日
                  刑事第一庭  審判長  法  官  陳世博
                                      法  官  林恒祺
                                      法  官  曹庭毓
以上正本證明與原本無異。
如不服本判決應於收受送達後10日內向本院提出上訴書狀，並應
敘述具體理由。其未敘述上訴理由者，應於上訴期間屆滿後20日
內向本院補提理由書(均須按他造當事人之人數附繕本)「切勿逕
送上級法院」。告訴人或被害人如對於本判決不服者，應具備理
由請求檢察官上訴，其上訴期間之計算係以檢察官收受判決正本
之日期為準。
中    華    民    國    99    年    3     月    4     日
                                      書記官
附錄本判決論罪之法律條文：
中華民國刑法第321條第1項第3款
犯竊盜罪而有左列情形之一者，處 6 月以上、 5 年以下有期徒
刑：
三  攜帶兇器而犯之者。

司法院資訊處製作；財團法人民間司法改革基金會備份。
